臺灣高等法院高雄分院刑事判決　　　　　96年度上訴字第39號
上　訴　人　臺灣高雄地方法院檢察署檢察官
被　　　告　甲○○
　　　　　　　　　　（另案在台灣高雄監獄執行中）
上列上訴人因被告違反毒品危害防制條例案件，不服臺灣高雄地
方法院95年度訴字第3984號中華民國95年11月30日第一審判決（
起訴案號：臺灣高雄地方法院檢察署95年度毒偵字第7269號），
提起上訴，暨移送併辦（同署95年度毒偵字第9109號），本院判
決如下：
    主  文
原判決撤銷。
甲○○連續施用第一級毒品，累犯，處有期徒刑拾月。又施用第
一級毒品，累犯，處有期徒刑玖月。應執行有期徒刑壹年陸月。
    事  實
一、甲○○有施用毒品、搶奪等前科，其中於民國93年間因施用
    毒品案件，經臺灣高雄地方法院判處有期徒刑8 月確定，甫
    於民國94年10月31日保護管束期滿執行完畢；另於91年間因
    施用毒品案件，經臺灣高雄地方法院91年度毒聲字第2947號
    裁定送強制戒治，甫於93年1 月7 日強制戒治期滿。詎仍未
    戒除毒癮，明知海洛因為毒品危害防制條例第2 條第2 項第
    1 款明定之第一級毒品，不得施用或持有，仍於前述強制戒
    治期滿釋放後5 年內，復基於施用第一級毒品海洛因之概括
    犯意，自94年10月31日起至95年6 月30日止，連續在高雄縣
    鳳山市○○○路2 巷51之2 號住處，將海洛因加水稀釋以針
    筒注射方式，施用海洛因多次。另基於施用第一級毒品海洛
    因之犯意，自95年7 月1 日起至同年9 月1 日某時止，在上
    址住處及附近，將海洛因加水稀釋以針筒注射方式，接續施
    用海洛因多次。嗣先於95年7 月11日14時50分許，在高雄縣
    鳳山市○○路○段188 號為警查獲，且經其同意採尿送驗，
    呈嗎啡陽性反應，始查悉上情；復另因竊盜案，於95年9 月
    2 日20時45分許，至高雄市政府警察局三民二分局接受詢問
    ，經其同意採尿送驗，呈嗎啡陽性反應，始知悉上情。
二、案經高雄縣政府警察局鳳山分局報告臺灣高雄地方法院檢察
    署檢察官偵查起訴及移送併案審理。
    理  由
壹、證據能力部分：
一、本件被告甲○○所犯係死刑、無期徒刑、最輕本刑為3 年以
    上有期徒刑以外之罪，已經被告就被訴事實為有罪之陳述，
    經本院聽取當事人之意見後，依刑事訴訟法第273 條之1 第
    1 項之規定，裁定進行簡式審判程序。
二、本件卷內之人證、物證、書證等證據，依同法第273 條之2
    規定，不受第159 條第1 項關於傳聞法則規定之限制，依法
    均有證據能力，合先敘明。
貳、實體部分：
一、上揭事實業據被告甲○○於本院審理中坦承不諱，且其2 次
    為警所採集之尿液，分別送請長榮大學及高雄市立凱旋醫院
    檢驗結果，均呈嗎啡陽性反應，此有該大學95年7 月27日編
    號0000000 號確認報告及該院95年9 月11日編號A00000000
    號濫用藥物尿液檢驗報告各1 份附卷可查（見高縣鳳警刑卷
    第7 頁、高市警三二分偵字第0950033931號卷第9 頁），足
    證被告自白與事實相符。
二、被告前於91年間因施用毒品案件，經臺灣高雄地方法院91年
    度毒聲字第2947號裁定送強制戒治，甫於93年1 月7 日強制
    戒治期滿釋放，有台灣高等法院被告前案紀錄表1 紙附卷可
    按，足證被告於強制戒治執行完畢釋放後5 年內再犯本件施
    用第一級毒品罪，事證明確，被告上開施用第一級毒品之犯
    行堪予認定。
三、按海洛因為第一級毒品，毒品危害防制條例第2 條第2 項第
    1 款定有明文。是核被告所為，係犯毒品危害防制條例第10
    條第1 項施用第一級毒品罪。被告各次施用第一級毒品前持
    有毒品之行為，本應各論以持有第一級毒品罪，惟各該次持
    有毒品之行為，均為其後施用毒品之行為所吸收，均不另論
    持有第一級毒品罪。又連續犯之規定，業經修法刪除，自95
    年7 月1 日起刑法採一罪一罰，是本件被告自95年7 月1 日
    起至同年9 月1 日止之施用毒品犯行，與其自94年10月31日
    起至95年6 月30日止之施用毒品犯行，並無連續犯裁判上一
    罪關係，且亦無證據足資證明其對施用毒品有成癮性及濫用
    性，亦難認其全部施用毒品犯行為包括一罪關係，故應予分
    論併罰。被告自94年10月31日起至95年6 月30日止，先後多
    次施用第一級毒品犯行，時間緊接，觸犯構成要件相同之罪
    名，顯係基於概括犯意反覆為之，為連續犯，爰依修正前刑
    法第56條之規定，以一罪論，並加重其刑。又被告自95年7
    月1 日起同年9 月1 日止，先後多次施用第一級毒品犯行，
    因被告係密集施用，足認被告主觀上就同一施用第一級毒品
    犯行，係以單一行為之數個舉動接續進行，以實現一個施用
    第一級毒品犯罪構成要件，而侵害同一法益，為接續犯。又
    公訴人雖未就被告於95年7 月12日起至95年9 月1 日止，施
    用第一級毒品之犯行提起公訴，惟此部分之犯行，與前揭經
    起訴並由本院論罪科刑之自同年7 月1 日起至同年7 月11日
    止施用第一級毒品之犯行部分有接續犯之實質上一罪關係，
    已如前述，依審判不可分原則，亦為起訴效力所及，本院自
    得併予審理，附此敘明。又被告有施用毒品、搶奪等前科，
    其中於民國93年間因施用毒品案件，經臺灣高雄地方法院判
    處有期徒刑8 月確定，甫於民國94年10月31日保護管束期滿
    執行完畢，有臺灣高等法院被告前案紀錄表1 紙在卷可按，
    其受有期徒刑之執行完畢後，茲於5 年以內再故意犯本件有
    期徒刑以上之罪，不論依修正前之刑法第47條，或修正後之
    刑法第47條第1 項之規定，均構成累犯，對被告而言並無有
    利或不利之情形，自不生新舊法比較之問題，應逕依修正後
    之刑法第47條第1 項之規定，論以累犯，並加重其刑，併此
    敘明。
四、原審據以論處被告罪刑，固非無見；惟查：（一）原判決未
    及就被告於95年7 月12日起至95年9 月1 日止施用毒品海洛
    因犯行（即檢察官移送本院併辦部分），一併加以審判，尚
    有未洽；（二）原判決認被告自94年10月31日起至95年6 月
    30 日 止施用毒品海洛因之犯行，成立集合犯，亦有未合。
    檢察官以併案部分與起訴部分有實質上一罪關係，為起訴效
    力所及，原審就此部分未及併予審酌，指摘原判決不當，提
    起上訴，為有理由，且原判決亦有上開可議之處，自應由本
    院將原判決撤銷改判。爰審酌被告經強制戒治程序後，仍未
    能徹底戒絕毒品，顯見意志不堅，自制力不足，未能體悟施
    用毒品對自己、家人造成之傷害及社會之負擔，惟念其犯後
    坦承犯行，態度尚稱良好等一切情狀，量處如主文所示之刑
    ，並定其應執行之刑。
據上論結，應依刑事訴訟法第369 條第1 項前段、第364 條、第
299 條第1 項前段、第273 條之1 第1 項，毒品危害防制條例第
10條第1 項，刑法第11條前段、第2 條第1 項前段、但書、第51
條第5 款、修正前刑法第56條、第47條第1項，判決如主文。
本案經檢察官陳新慶到庭執行職務。
中　　華　　民　　國　　96　　年　　1 　　月　　31　　日
                  刑事第五庭    審判長法  官  曾永宗
                                      法  官  王伯文
                                      法  官  陳  箐
以上正本證明與原本無異。
如不服本判決應於收受本判決後10日內向本院提出上訴書狀，其
未敘述上訴理由者，並得於提起上訴後10日內向本院補提理由書
狀（均須按他造當事人之人數附繕本）「切勿逕送上級法院」。
中　　華　　民　　國　　96　　年　　1 　　月　　31　　日
　　　　　　　　　　　　　　　　　　　書記官  魏文常
附錄本件判決論罪科刑法條：
毒品危害防制條例第10條
施用第一級毒品者，處6 月以上5 年以下有期徒刑。
施用第二級毒品者，處3 年以下有期徒刑。
